臺灣嘉義地方法院民事裁定
110年度聲字第242號 
聲  請  人  周姿妤  
            賴冠佑  

相  對  人  周禹舜  

上  一  人
法定代理人  蕭瑞美  

相  對  人  林花    

            周文泰  

            周豊銘  

            周峻銘  



            周祐德  


            周照智  

            周中城  


            周柏宇  
上  一  人
法定代理人  周建志  
            莊芸青  
相  對  人  周新峰  

上列當事人間請求分割共有物事件，聲請人聲請確定訴訟費用額
，本院裁定如下：  
    主  文
聲請人周姿妤及相對人周禹舜、林花、周文泰、周豊銘、周峻銘
、周祐德、周照智、周柏宇、周新峰各應給付聲請人賴冠佑之訴
訟費用額確定為如附表三「應給付聲請人賴冠佑之金額」欄所示
，及均自本裁定送達翌日起至清償日止，按年息百分之5計算之
利息。
聲請人周姿妤及相對人周禹舜、林花、周文泰、周豊銘、周峻銘
、周祐德、周照智、周柏宇、周新峰各應給付相對人周中城之訴
訟費用額確定為如附表三「應給付相對人周中城之金額」欄所示
，及均自本裁定送達翌日起至清償日止，按年息百分之5計算之
利息。
    理  由
一、按法院未於訴訟費用之裁判確定其費用額者，第一審受訴法
    院於該裁判有執行力後，應依聲請以裁定確定之。依第1項
    確定之訴訟費用額，應於裁定送達之翌日起，加給按法定利
    率計算之利息。當事人分擔訴訟費用者，法院應於裁判前命
    他造於一定期間內，提出費用計算書、交付聲請人之計算書
    繕本或影本及釋明費用額之證書。他造遲誤前項期間者，法
    院得僅就聲請人一造之費用裁判之。但他造嗣後仍得聲請確
    定其訴訟費用額。當事人分擔訴訟費用者，法院為確定費用
    額之裁判時，除前條第2項情形外，應視為各當事人應負擔
    之費用，已就相等之額抵銷，而確定其一造應賠償他造之差
    額。民事訴訟法第91條第1項、第3項、第92條、第93條分別
    定有明文。而所謂訴訟費用，包括裁判費、同法第77條之23
    至第77條之25所定之費用，即訴訟文書之影印費、攝影費、
    抄錄費、翻譯費、證人及鑑定人日旅費，及其他進行訴訟之
    必要費用，其餘費用即非訴訟費用。
二、本件聲請人與相對人間請求分割共有物事件，經本院於民國
    110年6月7日以108年度訴字第835號判決訴訟費用由聲請人
    與相對人按如附表一「訴訟費用負擔比例」欄所示之比例負
    擔，因聲請人不服提起上訴，經臺灣高等法院臺南分院以11
    0年度上字第209號受理在案，惟聲請人於110年9月11日撤回
    上訴並確定在案。
三、經本院調取前開卷宗審查後，因有部分相對人支出訴訟費用
    之情形，為求慎重，經本院於110年10月13日通知相對人於
    文到5日內提出支出訴訟費用計算書、交付聲請人之計算書
    繕本或影本及釋明費用額之證書，且均合法送達，有送達證
    書可稽，惟僅相對人周中城具狀提出，至於其餘相對人則迄
    未提出，依前揭說明，本院僅就聲請人及相對人周中城所支
    出之訴訟費用裁判之。經本院計算如附表二訴訟費用計算書
    所示，確定聲請人周姿妤與相對人周禹舜、林花、周文泰、
    周豊銘、周峻銘、周祐德、周照智、周柏宇、周新峰應分別
    給付聲請人賴冠佑、相對人周中城之金額如附表三所示，並
    應依上揭規定，自裁定送達之翌日起，加給按法定利率計算
    之利息。　　
四、依民事訴訟法第91條第1項、第3項規定裁定如主文。　　
中　　華　　民　　國　　110 　年　　11　　月　　30　　日
                          民一庭法　官　黃茂宏
以上正本係照原本作成。
如對本裁定抗告，應於裁定送達後10日內向本院提出抗告狀，並
繳納抗告費新臺幣1,000元。   
中　　華　　民　　國　　110 　年　　11　　月　　30　　日
                                書記官　官佳慧
附表一：
編號 當事人 訴訟費用分擔比例 備註 1 聲請人賴冠佑 百分之21  2 聲請人周姿妤 百分之30  3 相對人周禹舜 百分之4  4 相對人林花 百分之10  5 相對人周文泰 百分之4  6 相對人周豊銘 百分之3  7 相對人周峻銘 百分之2  8 相對人周祐德 百分之3  9 相對人周照智 百分之3  10 相對人周中城 百分之5  11 相對人周柏宇 百分之3  12 相對人周新峰 百分之12  

附表二：訴訟費用計算書（單位：元/新臺幣）
    項        目  金額    備         註     第一審裁判費 42,679元 聲請人賴冠佑於民國108年9月5日預納。    地籍圖謄本、土地勘查複丈費 8,150元 聲請人賴冠佑於108年12月6日預納。    地籍圖謄本、土地勘查複丈費 3,350元 聲請人賴冠佑於109年3月9日預納。    地籍圖謄本、土地勘查複丈費 9,750元 聲請人賴冠佑於109年3月9日預納。    地籍圖謄本、土地勘查複丈費  10,550元 相對人周中城於109年3月9日預納。    地籍圖謄本、土地勘查複丈費   9,750元 相對人周中城於109年3月9日預納。        合        計  84,229元     說明： ㈠聲請人賴冠佑就本件支出63,929元（計算式：42,679＋8,150＋3,350＋9,75＝63,929），惟僅應負擔17,688元（計算式：84,229×21％＝17,688，小數點以下四捨五入），因而多支出其中差額46,241元（計算式：63,929－17,688＝46,241）；相對人周中城就本件支出20,300元（計算式：10,550＋9,750＝20,300），惟僅應負擔4,211元（計算式：84,229×5％＝4,211，小數點以下四捨五入），因而多支出其中差額16,089元（計算式：20,300－4,211＝16,089）。 ㈡聲請人周姿妤就本件應負擔25,269元（計算式：84,229×30％＝25,269，小數點以下四捨五入），其中應給付聲請人賴冠佑18,746元【計算式：25,269×46,241÷（46,241＋16,089）＝18,746，小數點以下四捨五入】、應給付相對人周中城6,523元（計算式：25,269－18,746＝6,523）。 ㈢相對人周禹舜就本件應負擔3,369元（計算式：84,229×4％＝3,369，小數點以下四捨五入），其中應給付聲請人賴冠佑2,499元【計算式：3,369×46,241÷（46,241＋16,089）＝2,499，小數點以下四捨五入】，應給付相對人周中城870元（計算式：3,369－2,499＝870）。 ㈣相對人林花就本件應負擔8,423元（計算式：84,229×10％＝8,423，小數點以下四捨五入），其中應給付聲請人賴冠佑6,249元【計算式：8,423×46,241÷（46,241＋16,089）＝6,249，小數點以下四捨五入】，應給付相對人周中城2,174元（計算式：8,423－6,249＝2,174）。 ㈤相對人周文泰就本件應負擔3,369元（計算式：84,229×4％＝3,369，小數點以下四捨五入），其中應給付聲請人賴冠佑2,499元【計算式：3,369×46,241÷（46,241＋16,089）＝2,499，小數點以下四捨五入】，應給付相對人周中城870元（計算式：3,369－2,499＝870）。 ㈥相對人周豊銘就本件應負擔2,527元（計算式：84,229×3％＝2,527，小數點以下四捨五入），其中應給付聲請人賴冠佑1,875元【計算式：2,527×46,241÷（46,241＋16,089）＝1,875，小數點以下四捨五入】，應給付相對人周中城652元（計算式：2,527－1,875＝652）。 ㈦相對人周峻銘就本件應負擔1,685元（計算式：84,229×2％＝1,685，小數點以下四捨五入），其中應給付聲請人賴冠佑1,250元【計算式：1,685×46,241÷（46,241＋16,089）＝1,250，小數點以下四捨五入，應給付相對人周中城435元（計算式：1,685－1,250＝435）。 ㈧相對人周祐德就本件應負擔2,527元（計算式：84,229×3％＝2,527，小數點以下四捨五入），其中應給付聲請人賴冠佑1,875元【計算式：2,527×46,241÷（46,241＋16,089）＝1,875，小數點以下四捨五入】，應給付相對人周中城652元（計算式：2,527－1,875＝652）。 ㈨相對人周照智就本件應負擔2,527元（計算式：84,229×3％＝2,527，小數點以下四捨五入），其中應給付聲請人賴冠佑1,875元【計算式：2,527×46,241÷（46,241＋16,089）＝1,875，小數點以下四捨五入】，應給付相對人周中城652元（計算式：2,527－1,875＝652）。 ㈩相對人周柏宇就本件應負擔2,527元（計算式：84,229×3％＝2,527，小數點以下四捨五入），其中應給付聲請人賴冠佑1,875元【計算式：2,527×46,241÷（46,241＋16,089）＝1,875，小數點以下四捨五入】，應給付相對人周中城652元（計算式：2,527－1,875＝652）。 相對人周新峰就本件應負擔10,107元（計算式：84,229×12％＝10,107，小數點以下四捨五入），其中應給付聲請人賴冠佑7,498元【計算式：10,107×46,241÷（46,241＋16,089）＝7,498，小數點以下四捨五入】，應給付相對人周中城2,609元（計算式：10,107－7,498＝2,609）。      

附表三（單位：元/新臺幣）　　　　
編號 當事人 應給付聲請人賴冠佑之金額 應給付相對人周中城之金額 1 聲請人周姿妤 18,746元 6,523元 2 相對人周禹舜 2,499元 870元 3 相對人林花 6,249元 2,174元 4 相對人周文泰 2,499元 870元 5 相對人周豊銘 1,875元 652元 6 相對人周峻銘 1,250元 435元 7 相對人周祐德 1,875元 652元 8 相對人周照智 1,875元 652元 9 相對人周柏宇 1,875元 652元 10 相對人周新峰 7,498元 2,609元     合       計  46,241元 16,089元